臺灣高等法院刑事判決　　　　　　　 96年度交上易字第184號
上　訴　人　臺灣板橋地方法院檢察署檢察官
上　訴　人
即　被　告　甲○○
選任辯護人　林衍鋒律師
上列上訴人因被告過失傷害案件，不服台灣板橋地方法院九十四
年度交易字第三二四號，中華民國九十六年四月十七日第一審判
決（起訴案號：臺灣板橋地方法院檢察署九十四年度偵字第一七
一二二號），提起上訴，本院判決如下：
    主  文
原判決撤銷。
甲○○因過失傷害人致重傷，處有期徒刑肆月，如易科罰金，以
銀元佰元即新臺幣玖佰元折算壹日；減為有期徒刑貳月，如易
科罰金以銀元佰元即新臺幣玖佰元折算壹日。
    事  實
一、甲○○未考領自用小客車駕駛執照，猶於民國九十三年七月
    十六日上午八時四十五分許，無照駕駛車號ＭＫ－九七六號
    自用小客車，沿台北縣三峽鎮○○路由南往北方向行駛，於
    行近二鬮路五十七號工廠前，知悉該工廠時常有人及堆高機
    ，由該工廠出來橫越車道至對面廠房，應注意警戒行進前方
    之工廠人車動態，並隨時採取必要之安全措施，而依當時天
    氣晴，日間自然光線視距良好，現場柏油路面、乾燥、無缺
    陷、無障礙物之路況，並無不能注意之情事，竟疏未注意其
    所駕駛汽車之前方人車動態，適在該工廠工作之乙○○亦未
    注意左右來車，即貿然由該廠房跑出來橫越車道，欲至對面
    廠房開堆高機，甲○○見狀雖趕緊將車向左閃，仍閃避不及
    ，所駕駛之ＭＫ－九七六號自用小客車之右前車頭與乙○○
    發生碰撞，乙○○往後彈至該車擋風玻璃右側及右照後鏡後
    跌落地上，因而受有顱骨骨折合併顱內多處出血、水腦症、
    左肺挫傷及左側第六、七肋骨骨折、腦脊髓液分流管功能障
    礙。車禍發生後，乙○○工廠同事立即打電話通知救護車及
    報警，甲○○則於台北縣警察局三峽分局交通分隊警員沈玄
    德經通報趕到現場處理，尚不知悉何人肇事時，承認其為肇
    事者，自首犯罪並接受裁判。而乙○○經送醫後，雖經多次
    手術，仍有意識遲緩、言語不清、四肢乏力、眩暈、幻覺和
    怪異行為等後遺症之重大難治之重傷害。
二、案經被害人乙○○之妻丙○○訴由台北縣警察局三峽分局報
    請臺灣板橋地方法院檢察署檢察官偵查起訴。
    理  由
甲、證據能力部分：
    按被告以外之人於審判外之言詞或書面陳述，除法律有規定
    者外，不得作為證據，刑事訴訟法第一百五十九條第一項定
    有明文。若符合同法第一百五十九條之一至第一百五十九條
    之四規定，或雖不符合前述四條各規定，但經當事人於審判
    程序同意作為證據，法院審酌該言詞陳述或書面陳述作成時
    之情況，認為適當者，得為證據；又當事人、代理人或辯護
    人於法院調查證據時，知有第一百五十九條第一項不得為證
    據之情形，而未於言詞辯論終結前聲明異議者，視為有前項
    之同意；刑事訴訟法第一百五十九條之五亦定有明文。經查
    ：證人即告訴人丙○○，證人劉寺淑、邱純蘭於警詢及偵查
    之供述，檢察官、上訴人即被告甲○○及辯護人，於九十六
    年六月二十六日本院準備程序、九十六年九月六日本院審理
    時，未爭執上開證據之證據能力，本院審酌證人丙○○、劉
    寺淑、邱純蘭上開言詞陳述作成時之情況，並無非法取得等
    不適當之情形，且經本院於審判期日依法進行證據之調查、
    辯論，被告於訴訟上之程序權，已受保障，依同法第一百五
    十九條之五第二項規定，有證據能力。
乙、實體部分：
一、訊據上訴人即被告甲○○否認有上揭過失致重傷之犯行，辯
    稱：「…是他撞到我的後照鏡及擋風玻璃，我的車頭已經過
    了。我沒有疏失…那天被害人突然從工廠跑出來，碰的一聲
    ，我的擋風玻璃破掉了，我下車查看，看到一個人倒了，我
    以為什麼東西掉下來，他撞到我的車子，他的肋骨已經斷了
    ，真的不是我撞到他的…」（九十六年六月二十六日準備程
    序筆錄）、「…當天是他衝出來撞到我的車子，工廠也有目
    擊證人看到，我每天上班經過那邊，知道常有堆高機及人進
    出，因此都會慢行，我真的沒有撞到他…」（九十六年九月
    六日本院審判筆錄）等語。
二、經查：
  (一)被告未考領汽車駕駛執照，於九十三年七月十六日上午八時
    四十五分許，駕駛車牌號碼ＭＫ－九七六號自用小客車，沿
    台北縣三峽鎮○○路由南往北方向行駛，於行經二鬮路五十
    七號工廠前，與自該工廠出來橫越馬路之被害人乙○○發生
    碰撞之事實，已據被告、證人劉寺淑、邱純蘭陳述在卷，並
    有道路交通事故現場圖、道路交通事故調查報告表(一)、(二)、
    車禍現場及車損照片、台北縣警察局舉發違反道路交通管理
    事件通知單（九十四年度他字第二四五○號卷第二十四頁至
    第二十六頁、第三十頁至第三十五頁、第四十頁）在卷可稽
    。而被害人因上開交通事故，因此受有外傷性腦內出血、外
    傷性水腦症、左肺挫傷及左側第六、七肋骨骨折等傷害，經
    送醫救治，因顱骨骨折合併顱內多處出血及水腦症，施行多
    次顱部手術，仍有意識遲緩、言語不清、四肢乏力、眩暈、
    幻覺和怪異行為等後遺症；嗣於九十五年九月四日，經國立
    台大醫醫學院附設醫院鑑定結果，被害人其中樞神經系統機
    能極度障害，終身無法從事任何工作，全須他人扶助，包括
    食物攝取、大小便、穿脫衣服、起居、步行、入浴等皆無法
    自己為之，常需他人加以扶助各情，亦有亞東紀念醫院九十
    三年十月二十五日、九十四年二月五日、九十四年二月十五
    日、九十四年二月十六日（他字卷第六頁、第四十一頁、第
    四十二頁）、亞東紀念醫院九十五年一月十七日亞歷字第○
    九五六四一○○二一號函、國立台大醫醫學院附設醫院九十
    五年九月二十五日校附醫秘字第○九五○○○三四八五號函
    （原審卷(一)第五十頁、第一三三頁）足稽。
  (二)雖然被告始終否認有過失犯行，歷次均辯稱：「…我行駛到
    二鬮路五十七號時，突然我的右側擋風玻璃破掉，我以為東
    西掉下來砸到我的擋風玻璃，我就將車停到路邊…下車查看
    …就看到一個人躺在地上…我每天都必需經過那條路…開車
    速度不會很快，因為我知道那個地點每天都有堆高機進出…
    那位行人突然從五十七號工廠…跑出來，都沒有注意來車…
    我也沒看到那位行人，所以來不及煞車…」（九十三年七月
    十七日談話紀錄表，他字卷第二十七頁）、「…行經案發地
    時，前方道路沒有行人，也沒有其他車輛，突然有東西撞到
    我的車，我立即停車查看，才知道有行人撞上我駕駛之…車
    ，倒地受傷…我是依車道行駛，我每天上班都會經過該處，
    我知道工廠內有多位工作人員及堆高機進入。所以經過時，
    我會放慢車速，當時我前方淨空，不知乙○○突然衝出來，
    撞上我的車右邊，我也無法即時反應…」（九十四年三月三
    十日警詢筆錄，他字卷第十三頁反面、第十四頁正面）、「
    …我每天早上八點上班…路程都要經過他們工廠…知道該處
    有堆高機常出入，所以我放慢速度，當天開到五十七號門口
    ，聽到碰一聲，我以為天上掉下什麼東西，結果是一位先生
    跑出來…」（九十五年一月二十六日原審準備程序筆錄，原
    審卷(一)第五十五頁）、「…我每天都會路過，那邊都有堆高
    機在那邊開來開去，我平常都會放慢速度，案發當時，我的
    時速只有二、三十，有碰一聲，我以為有東西有掉下來，我
    就把車子停在旁邊下來看，發現黃先生倒在地上，車禍發生
    之前，我沒有看到被害人，當時視線良好，我有始終注意車
    前狀況，我的視線沒有死角，也沒有被擋到，我也沒有看到
    我車子與被害人碰撞的情形，只是聽到碰一聲，右前擋風玻
    璃破掉，右邊後照鏡也破掉，車子其他地方沒有損害…工廠
    離馬路很近，被害人直接衝出來，我沒有看到被害人衝出來
    …」（九十六年三月十五日原審審判筆錄，原審卷(一)第一八
    二頁）、「…是他撞到我的後照鏡及擋風玻璃，我的車頭已
    經過了。我沒有疏失…那天被害人突然從工廠跑出來，碰的
    一聲，我的擋風玻璃破掉了，我下車查看，看到一個人倒了
    ，我以為什麼東西掉下來，他撞到我的車子，他的肋骨已經
    斷了，真的不是我撞到他的…」（九十六年六月二十六日本
    院準備程序筆錄）、「…當天是他衝出來撞到我的車子，工
    廠也有目擊證人看到，我每天上班經過那邊，知道常有堆高
    機及人進出，因此都會慢行，我真的沒有撞到他…」（九十
    六年九月六日本院審判筆錄）等詞。
  (三)然而，根據卷附之道路交通事故調查報告表(一)、(二)、道路交
    通事故現場圖、車禍現場及車損照片，車禍現場係在台北縣
    三峽鎮○○路五十七號前，路寬六公尺，無分道設施之村里
    道路，車禍發生後，被告駕駛之ＭＫ－九七六號自用小客車
    停在五十七號前，靠近左側，而與左側路邊相距零點七公尺
    之道路上，車頭朝北，該車右前擋風玻璃破損，右照後鏡斷
    裂，掉落在該車右後方，距離一車身長之地面，由於當時Ｍ
    Ｋ－九七六號自用小客車係由南往北行進，是依物理慣性原
    理，ＭＫ－九七六號自用小客車右前擋風玻璃破損及右照後
    鏡斷裂，掉落在該車後方，應係被害人由北往南朝該車碰撞
    所造成；再參酌目擊證人劉寺淑、邱淑蘭證稱：「…被害人
    當日是要從照片中左邊的倉車走到右邊去，我當時則在照片
    中左邊的辦公室內，照片中路看起來很大，其實路很小，照
    片中那支電線桿之位置其實是死角，會看不到來車」等語（
    九十四年五月三十一日偵查筆錄，他字卷第四十九頁，劉寺
    淑）、「…當時我（邱純蘭）也是和被害人站在同一邊，被
    害人因為要去對面開堆高機，被害人當時沒有先注意左右有
    無來車，就逕行過馬路，走到一半時，就被被告的車所撞到
    …」（同上偵查筆錄，他字卷第四十九頁，邱純蘭）等語；
    堪認被告駕車由南往北駛至二鬮路五十七號前，與由二鬮路
    五十七號工廠出來，欲至對面廠房，由東往西橫越該馬路之
    被害人發生碰撞後，被害人往南彈撞ＭＫ－九七六號自用小
    客車右擋風玻璃、右照後鏡後跌落地上。且依被告供述「…
    那位行人突然從五十七號工廠…跑出來，都沒有注意來車…
    我也沒看到那位行人，所以來不及煞車…」（九十三年七月
    十七日談話紀錄表，他字卷第二十七頁）、「…行經案發地
    時…突然有東西撞到我的車…才知道有行人撞上我駕駛之…
    車…」（九十四年三月三十日警詢筆錄，他字卷第十三頁反
    面）、「…聽到碰一聲，我以為天上掉下什麼東西，結果是
    一位先生跑出來…」（九十五年一月二十六日原審準備程序
    筆錄，原審卷(一)第五十五頁）、「…我也沒有看到我車子與
    被害人碰撞的情形，只是聽到碰一聲，右前擋風玻璃破掉，
    右邊後照鏡也破掉…工廠離馬路很近，被害人直接衝出來，
    我沒有看到被害人衝出來…」（九十六年三月十五日原審審
    判筆錄，原審卷(一)第一八二頁）、「…那天被害人突然從工
    廠跑出來，碰的一聲，我的擋風玻璃破掉了，我下車查看，
    看到一個人倒了…」（九十六年六月二十六日本院準備程序
    筆錄）等詞，可知被告駕駛ＭＫ－九七六號自用小客車經過
    二鬮路五十七號工廠前，與由該工廠出來，橫越馬路之被害
    人發生碰撞前，未見到被害人。
  (四)按汽車行駛時，駕駛人應注意車前狀況，並隨時採取必要之
    安全措施。道路交通安全規則第九十四條第三項定有明文。
    被告駕駛自用小客車上路，對於上述交通安全規則自應確實
    遵守，以維護交通秩序，確保交通安全。本件車禍發生地點
    ，在台北縣三峽鎮○○路五十七號工廠前，路寬六公尺，無
    分道設施之村里道路，此有道路交通事故現場圖、現場照片
    （他字卷第七頁、第三十頁至第三十五頁）可稽。依被告歷
    次所述，二鬮路五十七號係工廠，該工廠時常有人及堆高機
    ，由該工廠出來橫越車道至對面廠房，是被告駕車經過時，
    自應注意警戒行進前方之工廠人車動態，確認工廠無人車進
    出，或讓工廠人車先行通過後，再前進通過，而依當時天候
    晴、日間有自然光線、路面乾燥、無障礙物、視距良好等情
    形，此有道路交通事故現場圖、現場照片在卷可憑，並無不
    能注意之情事；如前所述，被告之自用小客車與被害人發生
    碰撞前，未看見被害人，足見被告疏於未注意車前狀況，未
    察覺被害人由右側工廠出來，由東往西橫越馬路，因而發生
    碰撞，其有違反上述交通安全規則而有過失至明。本件車禍
    案件經送台灣省台北縣區車輛行車事故鑑定委員會鑑定肇事
    責任，認「行人乙○○橫越道路未注意來往車輛與甲○○無
    照駕駛自用小客車，狹道偏左行駛，且未注意車前狀況；同
    為肇事原因」，嗣再送台灣省車輛行車事故覆議鑑定委員會
    覆議，同原鑑定意見，亦有台灣省台北縣區車輛行車事故鑑
    定委員會九十四年六月二十八日北縣鑑字第○九四五一八○
    七二七號函送之北縣鑑字第九四○七二七號鑑定意見書（他
    字卷第五十五頁至第五十七頁）、台灣省車輛行車事故覆議
    鑑定委員會九十四年九月七日府覆議字第○九四○一○○五
    八○號函（九十四年度偵字第一七一二二號卷第十六頁）可
    稽。是被告前述辯解，均係卸責之詞，不足採信。從而，被
    告之過失行為與被害人受傷結果間，具有相當之因果關係。
  (五)至於，(1)按行人穿越道路，應依左列規定：五在未設有行人
    穿越道亦非禁止穿越之路段穿越道路時，應注意左右無來車
    ，始可小心迅速穿越。道路交通安全規則第一百三十四條第
    五款定有明文。本件案發地點為未設有行人穿越道，未劃分
    快慢車道之路段，有道路交通事故調查報告表(一)、道路交通
    事故現場圖及現場相片可憑，查被害人即行人乙○○於未劃
    分快慢車道之路段穿越道路時未注意左右來車之事實，業據
    證人劉寺淑及邱純蘭證述無訛，且本件交通事故發生時現場
    天候晴，日間有自然光線，路面乾燥亦無缺陷及障礙物，視
    距良好，並無不能注意之情事，亦均如前述，足認就本件交
    通事故之發生，被害人疏未注意暫停讓右方車先行通過，亦
    為肇事原因。而本件交通事故經送台灣省台北縣區車輛行車
    事故鑑定委員會鑑定及送台灣省車輛行車事故覆議鑑定委員
    會覆議，亦認定被害人橫越道路未注意來往車輛同為為肇事
    原因，有前開鑑定意見書及覆議鑑定委員會函在卷足憑。惟
    被害人對本案車禍發生雖與有過失，但此僅屬量刑以及被告
    可否因此減免民事損害賠償額度之參考，不影響被告過失犯
    行之成立。(2)辯護人提出國泰人壽保險股份有限公司九十五
    年四月七日國壽字第九五○四○一○六號函送之九十四年五
    月十二日查訪被害人照片、查訪同意書（原審卷第六十六頁
    至第六十八頁），主張被害人精神狀況頗佳，意識清楚，四
    肢活動自如，並無毀敗等情事發生，且均未見與常人狀態明
    顯差異之處，充其量，被害人僅是減損或嚴重減損效能，並
    未完全喪失機能，是被害人之傷勢應非屬重傷。查，被害人
    確因本件車禍受有顱骨骨折合併顱內多處出血、水腦症、左
    肺挫傷及左側第六、七肋骨骨折、腦脊髓液分流管功能障礙
    ，經施行多次顱部手術後，仍有意識遲緩、言語不清、四股
    乏力、眩暈、幻覺和怪異行為等後遺症，日常生活起居需旁
    人照顧，屬重大不易治癒之疾病，有亞東紀念醫院九十五年
    一月十七日亞歷字第○九五六四一○○二一號函可憑，而台
    灣台北地方法院受理給付保險金事件，囑託國立台灣大學醫
    學院附設醫院鑑定，經被害人於九十五年九月四日到院接受
    鑑定結果，該院亦函覆稱：乙○○中樞神經系統機能極度障
    害，終身無法從事任何工作，全須他人扶助，包括食物攝取
    、大小便、穿脫衣物、起居、步行、入浴等皆無法自己為之
    ，常需他人加以扶助等語，亦有該院九十五年九月二十五日
    校附醫祕字第○九五○○○三四八五號函可參，是堪認被害
    人已達重大難治之傷害，而屬於刑法第十條第四項第六款之
    重傷害。被告雖又以事故後被害人之傷勢並沒有那麼嚴重，
    因認被害人目前之傷勢，與車禍無關云云。然被害人乙○○
    於九十三年七月十六日急診治療及住院，於九十三年七月十
    六日施行開顱術摘除腦血腫，於九十三年七月二十四日施行
    氣管切開術，於九十三年八月二十日顱骨修補術、於九十三
    年八月四日行腦髓液分流術，於九十三年九月十日出院，於
    九十四年一月二十日再次住院，而於九十四年一月二十六日
    施行腦髓液分流管重置術，於九十四年二月五日出院，病人
    現意識遲緩及有言語障礙，並於九十三年十一月十九日至亞
    東紀念醫院精神科就診，有退化及干擾行為，有幻覺、胡言
    亂語情形，宜密集觀療及追縱治療，經診斷有其他器質性精
    神病態，亦有九十三年十月二十五日、九十四年二月十五日
    、九十四年二月十六日亞東紀念醫院診斷證明書在卷可憑。
    足徵被害人於本件車禍發生後，經多次顱部手術，即有言識
    遲緩及言語障礙之情形，故難認被害人目前之病症非本件車
    禍引致。因此，被害人乙○○所受之重傷害，與被告之過失
    行為，應有相當因果關係。(3)被告於肇事地點之未分向道路
    駕駛自小客車，雖偏左行駛，固違反道路交通安全規則第九
    十五條靠右行駛之規定，惟此僅能作為汽車駕駛人應受道路
    交通管理處罰條例第四十五條規定行政處罰之認定，於本案
    殊非造成行車事故之因素，另被告無照駕駛，亦雖有違規定
    ，然究非造成本件行車事故之原因，均附此敘明。
  (六)綜上，本案事證明確，被告所辯不足採信，其過失犯行，洵
    堪認定，應依法論科。
三、被告行為後，刑法於九十四年二月二日修正公布，於九十五
    年七月一日施行。按行為後法律有變更者，適用行為時之法
    律，但行為後之法律有利於行為人者，適用最有利於行為人
    之法律，現行刑法第二條第一項訂有明文。茲就本案有關之
    新舊法比較部分，臚列如下：
  (一)刑法第三十三條第五款修正：「主刑之種類：罰金新台幣一
    千元以上，以百元計算之。」比較被告行為時刑法第三十三
    條第五款：「主刑之種類：罰金銀元一元以上。」就過失致
    重傷害罪罰金刑之最低度，以適用舊法對於被告有利。
  (二)原刑法第十條第四項關於刑法重傷定義之規定雖經修正，惟
    依本案具體情形而言，被害人因被告之過失所受之意識遲緩
    、言語不清、中樞神經系統機能極度障害，終身無法從事任
    何工作，全須他人扶助，包括食物攝取、大小便、穿脫衣物
    、起居、步行、入浴等皆無法自己為之，常需他人加以扶助
    之情形，屬刑法第十條第四項第六款「其他於身體或健康，
    有重大不治或難治之傷害」（修正前後刑法，文義均未變動
    ），不論依新舊法規範內容，被害人所受傷害，均符合重傷
    害之定義，對被告而言並無有利或不利之情形，自不生新舊
    法比較之問題。
  (三)刑法第六十二條有關自首之規定，行為時即修正前刑法第六
    十二條規定：「對於未發覺之罪自首而受裁判者，減輕其刑
    。但有特別規定者，依其規定」；裁判時即修正後刑法第六
    十二條則規定：「對於未發覺之罪自首而受裁判者，得減輕
    其刑。但有特別規定者，依其規定」，亦即，由修正前之減
    輕其刑，修正為「得」減輕其刑，自屬法律有變更，經比較
    修正前、後之規定，以修正前之規定，較有利於被告。
  (四)九十年一月十日修正公布刑法第四十一條第一項前段規定：
    「犯最重本刑為五年以下有期徒刑以下之刑之罪，而受六個
    月以下有期徒刑或拘役之宣告，因身體、教育、職業、家庭
    之關係或其他正當事由，執行顯有困難者，得以一元以上三
    元以下折算一日，易科罰金」，當時之易科罰金折算標準，
    修正前罰金罰鍰提高標準條例第二條前段（現已刪除）規定
    ，就其原定數額提高為一百倍折算一日，則本件被告行為時
    之易科罰金折算標準，應以銀元一百元、二百元、三百元折
    算一日，經折算為新臺幣後，應以新臺幣三百元、六百元、
    九百元折算一日。修正後刑法第四十一條第一項前段則規定
    ：「犯最重本刑為五年以下有期徒刑以下之刑之罪，而受六
    個月以下有期徒刑或拘役之宣告者，得以新臺幣一千元、二
    千元或三千元折算一日，易科罰金」。比較修正前後之易科
    罰金折算標準，以九十年一月十日修正公布之刑法第四十一
    條第一項之規定，較有利於被告。
四、按刑法第十條第四項第六款所謂其他於身體或健康有重大不
    治或難治之傷害，係指除去同項第一款或至第五款之傷害，
    而於身體或健康傷害重大，不能治療或難於治療者而言，且
    其傷害並不以達於毀敗程度為必要，此與同條第一款至第五
    款之傷害，法文規定須達於毀敗程度不同（參照最高法院八
    十八年台上字第六五五五號判決要旨）。經查，被害人因本
    件車禍受有顱骨骨折合併顱內多處出血、水腦症、左肺挫傷
    及左側第六、七肋骨骨折、腦脊髓液分流管功能障礙，經送
    醫救治，因顱骨骨折合併顱內多處出血及水腦症，施行多次
    顱部手術，仍有意識遲緩、言語不清、四肢乏力、眩暈、幻
    覺和怪異行為等後遺症；而其中樞神經系統機能極度障害，
    終身無法從事任何工作，全須他人扶助，包括食物攝取、大
    小便、穿脫衣服、起居、步行、入浴等皆無法自己為之，常
    需他人加以扶助各情，自屬刑法第十條第四項第六款「其他
    於身體或健康，有重大不治或難治之傷害」之重傷程度。被
    告駕車不慎致被害人受重傷害，核其所為係犯刑法第二百八
    十四條第一項後段之過失傷害人致重傷罪。原起訴法條雖為
    刑法第二百八十四條第一項前段之普通過失傷害罪，惟於原
    審業經蒞庭檢察官當庭更正起訴法條為刑法第二百八十四條
    第一項後段之過失致重傷罪（九十五年一月二十六日原審準
    備程序筆錄，原審卷(一)第五十七頁），爰不再變更起訴法條
    ，附此敘明。又被告在偵查犯罪機關未察覺其犯行之前，於
    警方在現場處理時，承認為肇事人自首犯罪接受裁判，有台
    北縣警察局三峽分局交通分隊道路交通事故肇事人自首情形
    紀錄表在卷可按（九十四年度他字第二四五○號偵查卷第三
    十九頁），符合自首要件，應依修正前之刑法第六十二條前
    段規定，減輕其刑。另被告無駕駛執照，已經被告供承在卷
    ，且有台北縣警察局舉發違反道路交通管理事件通知單影本
    附卷足參（他字卷第四十頁），其駕車因而致人受傷，應依
    道路交通處罰條例第八十六條第一項規定加重其刑。並依法
    先加後減之。
五、原審以被告事證明確，予以論罪科刑，固非無見。惟查，中
    華民國九十六年罪犯減刑條例已於九十六年七月四日制定公
    布，並於九十六年七月十六日施行，被告前揭犯罪時間在九
    十六年四月二十四日以前，悉合於減刑條件，原審未及審酌
    ，尚有未洽。檢察官循告訴人請求上訴，以原審量刑過輕，
    指摘原判決不當，並無理由；被告否認有過失致重傷而提起
    上訴，亦無理由。惟原判決既有上揭可議之處，要屬無可維
    持，應由本院將原判決撤銷改判。爰審酌被告之素行良好（
    有本院被告全國前案紀錄表可按）、智識程度（高中畢業）
    、過失之程度、被害人於本件車禍發生同為肇事原因，被害
    人所生之危害、犯罪後仍否認犯行，迄未與被害人達成和解
    賠償損害等一切情狀，仍量處有期徒刑四月，及諭知以銀元
    三百元即新台幣九百元折算一日之易科罰金折算標準。並依
    中華民國九十六年罪犯減刑條例第二條第一項第三款規定，
    減為有期徒刑二月，及諭知以銀元三百元即新台幣九百元折
    算一日之易科罰金折算標準。
據上論斷，應依刑事訴訟法第三百六十九條第一項前段、第三百
六十四條、第二百九十九條第一項前段、道路交通處罰條例第八
十六條第一項、刑法第二條第一項前段、修正前刑法第二百八十
四條第一項後段、第四十一條第一項前段、第六十二條前段、中
華民國九十六年罪犯減刑條例第二條第一項第三款、第七條、罰
金罰鍰提高標準條例第一條前段、修正前罰金罰鍰提高標準條例
第二條，判決如主文。
本案經檢察官羅建勛到庭執行職務。
中　　華　　民　　國　　96　　年　　9 　　月　　20　　日
　　　　　　　  刑事第十三庭審判長法　官  曾德水
　　　　　　　　　　　　　　　　  法　官  李錦樑
　　　　　　　　　　　　　　　　  法　官  林婷立
以上正本證明與原本無異。
不得上訴。
                                  書記官  王增華
中　　華　　民　　國　　96　　年　　9 　　月　　20　　日
附錄本案論罪科刑法條全文：
中華民國刑法第二百八十四條第一項
（過失傷害罪）
因過失傷害人者，處六月以下有期徒刑、拘役或五百元以下罰金
，致重傷者，處一年以下有期徒刑、拘役或五百元以下罰金。
